
##  1. <a name="1">Visão Geral</a>

| Data de Início | 24/02/2021 |
|:--|:--:|
| **Data de Término** | **03/03/2021** |
| **Duração** | **7 dias** |

## 2. <a name="2">Fechamento da _Sprint_</a>
### 2.1 <a name="2.1">Relato da _Sprint_</a>

<p align="justify">&emsp;&emsp; 
Nessa sprint foi decidido estudar as tecnologias que foram previamente combinadas, decidimos nos dividir em duplas para podermos estudar um conjunto maior de tecnologias e assim abranger todo o conhecimento requerido pelo projeto. Dessa forma, por meio dos pareamentos, fomos capazes de aprender o básico sobre Flask, React.js e Docker, nas quais são as tecnologias que utilizaremos no projeto. Além de claro, continuar atualizando nossas documentações.
</p>
<p align="justify">&emsp;&emsp; Finalizamos o protótipo de baixa fidelidade, com isso obtivemos uma melhor visão das funcionalidades requeridas pelo projeto e o fluxo dos usuários, focando em uma boa navegabilidade.
</p>

### 2.2 <a name="2.2">Backlog da Sprint</a>

| ID | Issue | Pontuação | Responsável|
|:--:| ------- | :----: | :----: |
| [#34](https://github.com/fga-eps-mds/2020.2-Anunbis/issues/34) | Criação do Termo de Abertura |2|Roberto|
| [#36](https://github.com/fga-eps-mds/2020.2-Anunbis/issues/36) | Estudo básico em Flask |3|Rodrigo e Thiago |
| [#37](https://github.com/fga-eps-mds/2020.2-Anunbis/issues/37) | Estudar e configurar o docker para o back-end |8| Rafael, Thiago e Roberto |
| [#38](https://github.com/fga-eps-mds/2020.2-Anunbis/issues/38) | Definir nome do projeto |5|Toda Equipe|
| [#39](https://github.com/fga-eps-mds/2020.2-Anunbis/issues/39) | Criar o protótipo de baixa fidelidade |5| Toda Equipe|
| [#40](https://github.com/fga-eps-mds/2020.2-Anunbis/issues/40) | Estudo sobre ReactJS | 3| Eduardo Victor |
| [#42](https://github.com/fga-eps-mds/2020.2-Anunbis/issues/42) | Revisar documento de arquitetura e adicionar representação arquitetural | 2| Rodrigo e Thiago|
| [#43](https://github.com/fga-eps-mds/2020.2-Anunbis/issues/43) | Criar documento de metodologias |3| Rafael Roberto |
| [#44](https://github.com/fga-eps-mds/2020.2-Anunbis/issues/44) | Atualizar nome do projeto na documentação |1| Rodrigo e Thiago|

### 2.3 <a name="2.3">Pontuação Final</a>
|Pontuação Total|Pontuação Concluída|Pontuação Não Agregada
|:-:|:-:|:-:|
|41|33|8|.

## 3. <a name="3">Burndown Chart</a>
![image](https://user-images.githubusercontent.com/74625814/111924107-857e6700-8a81-11eb-99d1-45152e70a46a.png)

## 4. <a name="4">Retrospectiva da Sprint</a>
### **Pontos Positivos:**
* Estudo das tecnologias adotadas no projeto.
* Adaptação às mudanças da sprint.
* Pareamentos de qualidade.

### **Pontos Negativos:**
* Mau planejamento.
* Mau uso do workflow do ZenHub.


### **Pontos de melhoria:**
* Melhorar os planejamentos.
* Melhorar a documentação.

## 5. <a name="5">Presença daily</a>
![image](https://user-images.githubusercontent.com/74625814/111925154-6b935300-8a86-11eb-90d6-605c1caafae6.png)

## 6. <a name="6">Visão do _Scrum Master_</a>

<p align="justify">&emsp;&emsp; Essa sprint foi um pouco mais abstrata que as outras, no nosso planning só tinha basicamente issues relacionadas a estudo, então acabou que ficou um planejamento ruim porque não entregamos muita coisa no começo da sprint, porém, conseguimos corrigir algumas partes da documentação, começamos a implementar o docker para back-end e os estudos foram produtivos, continuo gostando muito do desempenho e da motivação do pessoal, espero que se estenda até o final do projeto! </p>

------------

## 7. <a name="7">Quadro de Conhecimento</a>

<img src="/2020.2-Anunbis/images/quadroConhecimento2.png" width="1000">
<img src="/2020.2-Anunbis/images/legendaQuadroConhecimento.png" width="250">


<!--
# 2. Reuniões da _Sprint_ 3

## 2.1. Reunião 1
##### Data:
- 23/02/2021
##### Participantes:
- Toda a equipe.
##### Duração:
- 2 horas.
##### _Temas Debatidos:_
- Objetivos da Sprint 3.
- Debates sobre o nome do projeto.
- Nome do projeto.

##### Conclusão:
<p align="justify">&emsp;&emsp; A equipe decidiu que irá começar a configurar o ambiente de desenvolvimento, e decidiu as duplas de pareamento para realizar os estudos básicos de tecnologias. Quanto ao nome ficou definido que a equipe teria mais um dia para pensar em nomes para o projeto.</p>

##### Pareamentos:
- [Eduardo](https://github.com/oEduardoAfonso) e [Victor](https://github.com/victorhugo21): JS e ReactJS
- [Rafael](https://github.com/RcleydsonR) e [Roberto](https://github.com/mangabeiras): Docker
- [Rodrigo](https://github.com/Balbinoo) e [Thiago](https://github.com/thiagohdaqw): Python e Flask


------------

## 2.2. Reunião 2
##### Data:
- 24/02/2021
##### Participantes:
- Toda a equipe.
##### Duração:
- 40 minutos.
##### _Temas Debatidos:_
- Nome do projeto

##### Conclusão:
<p align="justify">&emsp;&emsp; Foi realizada uma votação individual para cada nome proposto. Depois foi realizada uma nova votação apenas com os nomes mais votados anteriormente. O nome escolhido foi Anunbis.</p>


------------
## 3. Fechamento da _Sprint_
<p align="justify">&emsp;&emsp; <!--Será preenchido ao término da sprint.</p>

------------ -->
